---
title: "Beispiel-Notebook EDA / Data Science 5. Session"
output:
  html_document:
    df_print: paged
---

```{r}
library(tidyverse)
library(cluster)
library(caret)
```

```{r}
all <- read_csv("all.csv")
```

```{r}
users_books <- all %>%
  group_by(`Book-Title`) %>%
  mutate(no_of_books = n()) %>%
  filter(no_of_books > 49) %>%
  filter(`Book-Rating` > 9) %>%
  select(`User-ID`, `Book-Title`)
```

```{r}
users_books <- users_books %>%
  unique()
books_wide <- users_books %>%
  mutate(i = 1) %>%
  spread(`Book-Title`,i,fill=0)
```

#Ellbogentest:
```{r}
wss <- (nrow(books_wide)-1)*sum(apply(books_wide,2,var))
  for (i in 2:10) wss[i] <- sum(kmeans(books_wide,
                                       centers=i)$withinss)
plot(1:10, wss, type="b", xlab="Number of Clusters",
     ylab="Within groups sum of squares")
```
k = 3 Cluster
Clustern der Leser aus dem Buch-Datenset: 

```{r}
k.means.fit <- kmeans(books_wide, 3) 
```

```{r}
k.means.fit$size
```

```{r}
clusplot(books_wide, k.means.fit$cluster, color=TRUE, shade=TRUE,
labels=4, lines=0, main="K-means cluster plot")
```

#Filtern einzelner Buchtitel und Anzeige, in welchen Clustern sie sich befinden und von wie vielen Lesern sie gelesen (1) bzw. nicht gelesen wurden (0)

```{r}
table(books_wide$`Harry Potter and the Chamber of Secrets (Book 2)`,k.means.fit$cluster)
``` 

```{r}
clusterresult <- as.data.frame(cbind(books_wide$`User-ID`,k.means.fit$cluster))
```

#Ändern der Spaltennamen vor dem Zusammenführen der User_books und der Clusterergebnisse (clusterresult) in einen neuen Dataframe
```{r} 
colnames(clusterresult)[colnames(clusterresult) == "V1"] <- "User-ID"
colnames(clusterresult)[colnames(clusterresult) == "V2"] <- "Cluster"
```

```{r}
books <- clusterresult %>%
  left_join(users_books)
```

```{r}
books %>%
  group_by(`Book-Title`)
```

```{r}
books_cluster.dist <- dist(books, method="euclidean")
books_wide.hc <- hclust(books_cluster.dist, method = "ward.D2")
groups <- cutree(books_wide.hc, k=3) 
```

```{r} 
colnames(books)[colnames(books) == "Book-Title"] <- "BookTitle"
```

#Welche Bücher gehören in welches Cluster:
#Zusammenführen der Dopplungen der Buchtitel, sowie Anzeige eines Buchtitel mit Cluster pro Zeile:

```{r}
books_cluster <- books %>%
  mutate(Cluster = groups) %>%
  select(Cluster,BookTitle) %>%
  group_by(BookTitle, Cluster) %>%
  summarise()
```
#Sehr viele Buchtitel überschneiden sich in den Clustern, daher kann man bei diesem Datensatz leider nicht feststellen, welches eindeutige Merkmal die Cluster haben, z.B. Genre Drama, Krimi, etc. 
#Erzeugen einer Tabelle, in dem alle Buchtitel und ihr Vorkommen in den jeweiligen Clustern übersichtlich dargestellt sind:

```{r}
books_widefinal <- books_cluster %>%
  mutate(i = 1) %>%
  spread(`Cluster`,i,fill=0)
```

